【裁判字號】    89,易,912
【裁判日期】    890421
【裁判案由】    恐嚇等
【裁判全文】
臺灣臺南地方法院刑事判決                          八十九年度易字第九一二號
    公  訴  人  臺灣台南地方法院檢察署檢察官
    被      告  甲○○
右列被告因恐嚇等案件，經檢察官提起公訴（八十九年度偵字第一五一五號），本院
判決如左：
    主  文
甲○○服用酒類，不能安全駕駛動力交通工具而駕駛，累犯，處拘役陸拾日，如易科
罰金以參佰元折算壹日；又以加害生命、身體之事，恐嚇他人，致生危害於安全，累
犯，處有期徒刑參月，如易科罰金，以參佰元折算壹日。
    事  實
一、甲○○曾於民國八十六年四月二十八日因違反麻醉藥品管理條例，經台灣高雄地
    方法院判處有期徒刑三月確定，並於同年六月十二日執行完畢，猶不知悔改。於
    八十九年一月二十二日上午八時三十分許，在台南市○○路一一三巷五十四號處
    ，於酒後已不能安全駕駛之狀態下，仍駕駛車號Ｎ９─８８９號之營業小客車，
    因停車問題與葉樹圓發生爭執，進而出手毆打葉樹圓成傷（傷害部分業據撤回）
    ，經警據報前往處理時，甲○○竟仍揚言「要你家人吃子彈及丟手榴彈，並要你
    全家小心」等語恐嚇葉樹圓，致葉樹圓心生畏懼；並由警方當場測得其酒精濃度
    為一點零一毫克而查獲上情。
二、案經台南市警察局第一分局報請台灣台南地方法院檢察署檢察官偵查起訴。
    理  由
一、訊據被告甲○○對於右揭事實坦承不諱，核與葉樹圓到場指述情節相符，復有被
    告駕車後與告訴人發生爭執時，經警當場測得被告之酒精測試濃度為一點零一毫
    克之酒精測試濃度表及舉發違反交通管理事件通知書各一紙在卷足按。又依法務
    部八十八年五月十八日法檢字第○○一六六九號函示，認刑法第一百八十五條之
    三係抽象危險犯，參考德國、美國之認定標準，對於酒精濃度呼氣已達每公升○
    ‧五五毫克或血液濃度達○‧一％以上，肇事率為一般正常人之十倍，認為已達
    不能安全駕駛之標準，至於上揭數值以下之行為，如輔以其他客觀事實得作為「
    不能安全駕駛」之判斷，亦認為應依刑法第一百八十五條之三之規定處以刑罰。
    本件被告甲○○所測得吐氣含酒精成份顯逾前開每公升○‧五五毫克之標準，足
    認被告當時已達不能安全駕駛之程度，事證明確，被告犯行堪以認定。
二、按汽車駕駛人飲酒後其吐氣所含酒精成份超過每公升０‧二五毫克以上者，不得
    駕車，道路交通安全規則第一百十四條第一款設有規定。被告飲酒後吐氣酒精成
    份已超過上揭標準，高達一‧０一毫克，已達不能安全駕駛之程度，竟仍駕駛，
    所為係犯刑法第一百八十五條之三之罪。其又以加害生命、身體之事恐嚇他人，
    致生危害於他人，所為另犯刑法第三百零五條之恐嚇危害安全罪。被告所犯上開
    兩罪間，犯意各別，罪名不同，應予分論併罰。查被告曾於八十六年四月二十八
    日因違反麻醉藥品管理條例，經台灣高雄地方法院判處有期徒刑三月確定，並於
    同年六月十二日執行完畢，有台灣高等法院被告全國前案紀錄表一份卷附可參，
    其於五年內再犯有期徒刑以上之罪，為累犯，其所犯二罪均應依法加重其刑。爰
    審酌被告酒後駕車，又以語言暴力恐嚇他人；惟事後坦承犯行態度良好，被害人
    葉樹圓於事後亦到場表示願意原諒被告，有審判筆錄卷附可按等一切情狀，就被
    告所犯二罪分別處如主文所示之刑，並均諭知易科罰金之折算標準，以資懲儆。
據上論斷，應依刑事訴訟法第二百九十九條第一項前段，刑法第一百八十五條之三、
、第三百零五條、第四十一條、第四十七條、罰金罰鍰提高標準條例第一條前段、第
二條，判決如主文。
中    華    民    國      八十九    年      四        月    二十一      日
                              臺灣臺南地方法院刑事第一庭
                                      法  官  陳振謙
右正本證明與原本無異
如不服本判決應於送達後十日內向本院提出上訴狀
                                      書記官  陳南山
中    華    民    國      八十九    年      四        月    二十四    日
附錄本案論罪科刑法條全文：
刑法第三百零五條：以加害生命、身體、自由、名譽、財產之事，恐嚇他人，致生危
                  害於安全者，處二年以下有期徒刑、拘役或三百元以下罰金。
刑法第一百八十五條之三：服用毒品、麻醉藥品、酒類或其他相類之物，不能安全駕
                        駛動力交通工具而駕駛者，處一年以下有期徒刑、拘役或
                        三萬元以下罰金。


司法院資訊處製作；財團法人民間司法改革基金會備份。
